臺灣高等法院臺中分院刑事判決
111年度上訴字第147號
                                    111年度上訴字第148號
上  訴  人  臺灣臺中地方檢察署檢察官
上  訴  人  
即  被  告  吳尚豪




選任辯護人  吳呈炫律師（法扶律師）
上  訴  人  
即  被  告  潘宥年


選任辯護人  王瑞甫律師（法扶律師）
上  訴  人  
即  被  告  郭洧鳴



選任辯護人  張浚泓律師（法扶律師）
上列上訴人等因被告等違反毒品危害防制條例案件，不服臺灣臺
中地方法院110年度訴字第1049號、第1190號中華民國110年11月
24日第一審判決（起訴案號：臺灣臺中地方檢察署110年度偵字
第8072號、第8074號、第13451號、110年度毒偵字第731號、第7
32號、第1508號、追加起訴案號：110年度偵字第18519號），提
起上訴，本院判決如下：
    主  文
上訴駁回。
    犯罪事實及理由
一、本案經本院審理後，認一審判決認事用法及量刑，暨就被告
    吳尚豪、潘宥年涉嫌運輸第二級毒品部分說明不另為無罪諭
    知均無不當，應予維持，除證據部分應補充「上訴人即被告
    （下稱被告）吳尚豪、潘宥年、郭洧鳴於本院訊問、準備程
    序及審理時之自白（見本院卷一第170頁至第171頁、第286
    頁、第372頁、本院卷二第179至180頁)」、「臺灣臺中地方
    檢察署111年2月18日中檢謀秋110偵8072字第1119017654號
    函、臺中市政府警察局第四分局111年2月21日中市警四分偵
    字第1110005413號、111年2月21日中市警四分偵字第111000
    5414號函暨附件（見本院卷一第349頁、第351頁至第357頁
    ）」外，餘皆引用第一審判決書記載之犯罪事實、證據及理
    由（如附件）。
二、檢察官及被告上訴意旨分別如下：
(一)檢察官上訴意旨略以：參照最高法院103年度台上字第4014
    號判決、最高法院102年度第15次刑事庭決議意旨，毒品危
    害防制條例認「運輸」毒品犯行應課予與「販賣」毒品相同
    刑度，係因運輸行為導致毒品來源「擴散」、放大毒品戕害
    國人身心健康程度，應加以處罰，是以究否該當運輸犯行，
    客觀上若該當將毒品從一區域（甲地）轉運輸送至另區域（
    乙地）、主觀上行為人對於從一區域（甲地）轉運輸送至另
    區域（乙地）之事實有認識及意欲為之，即有運輸犯意，在
    符合上開主、客觀構成要件下，行為已造成毒品來源擴散而
    導致侵害程度擴大，本應以運輸既遂罪加以相繩，自屬當然
    。經查，本案被告吳尚豪無論自原審準備程序起迄辯論終結
    時，對於其被訴運輸及販賣第二級毒品之主、客觀構成要件
    事實均自承在卷，豈料原審竟認被告吳尚豪此等跨境擴散毒
    品行徑，應僅屬販毒之交付毒品行為階段之滿足，而與一般
    同縣市之短途挾帶販毒情形別無二致，實有牴觸裁判公平原
    則及毒品危害防制條例之立法宗旨，亦與上開最高法院判決
    意旨及刑事庭會議共識發生嚴重牴觸；此外，就被告潘宥年
    雖矢口否認有何運輸第二級毒品之罪嫌，然歷經偵、審之詳
    細調查後，足證被告潘宥年自始即對與被告吳尚豪共同決意
    自桃園南下臺中進行販毒，且全程協助被告吳尚豪藏放毒品
    之事實完全認識，亦即主觀即已知悉毒品業已發生擴散之事
    實但仍執意為之，亦符合上開構成要件之涵攝論述，故其辯
    稱並無運輸第二級毒品之犯行，實屬卸責之詞不足採信。然
    原審竟均對此不察，而錯誤援引與本案背景事實全然不符之
    最高法院109年度台上字第2388號判決意旨做為其論斷依據
    ，再者，經以司法院法學資料檢索後，相關援引最高法院10
    9年度台上字第2388號判決之案例，部分僅係法院援引做為
    論述沒收之依據，而非悉數為法院作為構成要件事實之論理
    依據，另從法院援引最高法院103年度台上字第4014號判決
    及最高法院102年度第15次刑事庭決議之判決數量，亦遠超
    越援引最高法院109年度台上字第2388號判決數量，顯見最
    高法院109年度台上字第2388號判決之判決意旨應屬實務之
    少數且無法通過毒品危害防制條例立法精神檢視之實務判決
    先例，而原審竟為被告2人利益，罔顧毒品危害擴散之危害
    ，錯誤援引前開判決而為被告2人不另為無罪之諭知，實有
    判決違背法令之違誤。另如照原審判決意旨，但凡所有製造
    毒品完成後、走私毒品入境之犯嫌，於販售交付買家之途中
    遭偵查機關予以攔獲而不遂，竟均可單純以販毒未遂罪論處
    ，試想此恐非立法者當初所欲見，更足認原審適用法則不當
    。
(二)被告吳尚豪上訴意旨略以：由本案卷證資料可知，被告吳尚
    豪於受逮捕後，確有提供警方毒品來源即賴柏鈞等人、存放
    地點、與毒品來源聯繫方式等具體資料，方因而查獲同案被
    告郭洧鳴，被告吳尚豪應有毒品危害防制條例第17條第1項
    之適用。又被告吳尚豪前案係業務過失致死罪，與本案罪質
    不同，參照司法院大法官釋字第775號解釋意旨，不應論以
    累犯並加重其刑。另被告吳尚豪並非以販賣毒品為生之毒梟
    ，相較於牟取暴利之中、大型毒梟，其所生之危害有別，犯
    罪情狀可為憫恕，原審量刑過重，請依刑法第59條酌減其刑
    ，並予從輕量刑等語。
(三)被告潘宥年上訴意旨略以：被告潘宥年前案係施用毒品罪，
    與本案罪質不同，參照司法院大法官釋字第775號解釋意旨
    ，不應論以累犯並加重其刑。另被告潘宥年本案犯罪所得甚
    微，僅屬吸毒同儕間互通有無，相較於牟取暴利之中、大型
    毒梟，其所生之危害有別，犯罪情狀可為憫恕，原審量刑過
    重，請依刑法第59條酌減其刑，並予從輕量刑等語。
(四)被告郭洧鳴上訴意旨略以：被告郭洧鳴本案角色僅屬販毒小
    蜜蜂，犯罪所得甚微，次數僅1次，對象僅1人，犯罪情狀相
    較於牟取暴利之中、大型毒梟，其所生之危害有別，犯罪情
    狀可為憫恕，原審量刑過重，請依刑法第59條酌減其刑，並
    予從輕量刑等語。
三、經查：
(一)檢察官上訴部分：檢察官所引用之最高法院103年度台上字
    第4014號判決及最高法院102年度第15次刑事庭決議，因與
    本案基本事實不同，其亦非判例或最高法院大法庭裁定之統
    一見解，而不具拘束力，尚不得於本案比附援引而為適用。
    又所謂運輸毒品，係指本於運輸之意思而轉運輸送毒品而言
    ，若係基於意圖營利販賣毒品之犯意，而將毒品攜帶（或寄
    送）至買方處所，以便交付，該攜帶（或寄送）毒品之行為
    ，能否另論以運輸毒品罪，即有研求餘地，否則單純為販賣
    目的所為之攜帶（或寄送）毒品行為，豈不均應另論以運輸
    毒品罪，如此除非購毒者均係自行前往販毒者處購買並收受
    毒品，販毒者方不至於被論以運輸毒品罪，否則販毒者只要
    是將毒品攜至交易地點交予購毒者，均有成立運輸毒品罪之
    可能，如此將有過度評價此種攜帶（或寄送）毒品行為之嫌
    （最高法院110年度台上字第1911號判決、111年度台上字第
    1403號判決、109年度台上字第4331號判決、109年度台上字
    第663號判決、111年度台上字第952號判決事實參照）。原
    審依據卷證資料，認定被告吳尚豪、潘宥年就起訴書犯罪事
    實一、三、追加起訴書犯罪事實一部分，僅構成已論罪科刑
    之販賣第二級毒品既遂與未遂犯行，就檢察官認被告吳尚豪
    、潘宥年此部分另涉犯運輸第二級毒品罪嫌，均不另為無罪
    之諭知，已詳細說明其依據之法理基礎，檢察官上訴意旨仍
    執己見，對於原審判決已說明之事項，再漫事爭執，衡諸前
    揭說明，難謂有據，檢察官上訴並無理由。 
(二)被告吳尚豪上訴部分：
　⒈被告吳尚豪本件並無毒品危害防制條例第17條第1項之適用，
    業經原審判決論述綦詳；再經本院依辯護人之聲請函詢臺灣
    臺中地方檢察署及臺中市政府警察局第四分局，有無因被告
    吳尚豪之供述或協助而查獲賴柏鈞、楊舜尉、陳欣吟、郭洧
    鳴等人，經各該機關函覆並無因被告吳尚豪之供述或協助而
    查獲賴柏鈞、楊舜尉、陳欣吟、郭洧鳴，有前揭各該機關之
    函文附卷可稽，應認被告吳尚豪此部分主張尚屬無據。
　⒉刑法第47條第1項規定累犯處罰「加重本刑至二分之一」，採
    「必加主義」，司法院釋字第775號解釋以其不分情節，一
    律須加重最低本刑，於不符合刑法第59條所定要件之情形下
    ，致生行為人所受之刑罰超過其所應負擔罪責之個案，不符
    罪刑相當原則、比例原則，於此範圍內，在刑法第47條第1
    項修正前，為避免發生上述罪刑不相當之情形，法院應斟酌
    個案，裁量是否依該規定加重最低本刑。被告吳尚豪本案犯
    行均符合累犯規定，關於累犯之加重，原審業已詳敘：被告
    吳尚豪前因過失致死案件，經桃園地院以106年度交訴字第9
    5號判決判處有期徒刑8月確定，於108年12月1日縮刑期滿執
    行完畢，其於受前揭有期徒刑之執行完畢後，5年以內故意
    再犯本案有期徒刑以上各罪，均為累犯。審酌被告吳尚豪前
    案經判處有期徒刑，於執行完畢後仍未悔悟，又再犯本案犯
    行，足徵其有立法意旨所指之特別惡性及對刑罰反應力薄弱
    明確；復參酌其所犯本案之各罪，依其犯罪情節，並無應量
    處最低法定刑，否則有違罪刑相當原則，暨有因無法適用刑
    法第59條酌量減輕其刑之規定，致其人身自由遭受過苛侵害
    之情形，而販賣第二級毒品罪之本刑為無期徒刑部分，依刑
    法第65條第1項規定，不得加重，故僅就本刑為10年以上有
    期徒刑、罰金刑部分，依刑法第47條第1項規定及司法院釋
    字第775號解釋文，加重其刑；另施用第二級毒品罪，應依
    刑法第47條第1項規定及司法院釋字第775號解釋文，加重其
    刑。經核並無不當。被告吳尚豪上訴意旨雖以：前案與本案
    罪質不同，前案是過失致死，本案是故意犯罪，被告吳尚豪
    並無對刑罰反應力薄弱等情為由，主張不需要依累犯規定加
    重其刑。然本案依刑法第47條第1項規定，加重其刑，經核
    並無致被告吳尚豪所受刑罰超過所應負擔罪責，或其人身自
    由因此遭受過苛侵害之情形，且與罪刑相當原則無違，被告
    吳尚豪此部分主張即無可採。
　⒊按量刑固屬法院自由裁量之職權，然仍應受比例、罪刑相當
    原則等法則之拘束，並非可恣意為之，致礙及公平正義之維
    護，必須兼顧一般預防之普遍適應性與具體個案特別預防之
    妥當性，始稱相當。而刑法第59條之酌量減輕其刑，必須犯
    罪有特殊之原因，在客觀上足以引起一般人之同情，認為即
    予宣告法定低度刑期仍嫌過重者，始有其適用，至於犯罪後
    之態度等情狀，僅可為法定刑內從輕科刑之標準，不得據為
    酌量減輕之理由（最高法院51年台上字第899號判例、70年
    度台上字第794號判決、77年度台上字第4382號判決意旨可
    參）。被告吳尚豪明知第二級毒品係法律嚴格禁止販賣之違
    禁物，染毒更能令人捨身敗家，毀其一生，竟甘冒重典，而
    為如附件所示販賣第二級毒品既遂與未遂犯行，其行為對於
    國人身心健康及社會秩序實已造成潛在之危險性，危害社會
    治安不可謂為不嚴重，被告吳尚豪行為之犯罪情狀難認有可
    憫恕之情形，而在客觀上足以引起一般人同情，亦無宣告法
    定最低度刑仍嫌過重之情況，至被告吳尚豪之犯罪情節與犯
    罪後態度僅得作為法定刑內從輕量刑之依據，但仍無解於行
    為時之惡性；況被告吳尚豪如附件所示販賣第二級毒品既遂
    與未遂犯行，經偵審自白或未遂之減刑事由減輕其刑後，其
    販賣第二級毒品罪之法定刑已大幅減輕，已難認有何情輕法
    重或情堪憫恕之情形，且該法定刑所得宣告之範圍，亦應已
    足區隔不同之行為人及犯罪類型。從而，本院認被告吳尚豪
    本件所犯販賣第二級毒品犯行，依一般國民社會感情，對照
    其可判處之刑度，難認有情輕法重而有顯可憫恕之處，尚無
    從依照刑法第59條規定，酌減其刑。被告吳尚豪此部分之主
    張即難採憑。
  ⒋次按刑事審判旨在實現刑罰權之分配的正義，故法院對有罪
    被告之科刑，應符合罪刑相當之原則，使輕重得宜，罰當其
    罪，以契合社會之法律感情，此所以刑法第57條明定科刑時
    應審酌一切情狀，尤應注意該條所列10款事項以為科刑輕重
    之標準，俾使法院就個案之量刑，能斟酌至當。而量刑輕重
    係屬事實審法院得依職權自由裁量之事項，苟已斟酌刑法第
    57條各款所列情狀而未逾越法定刑度，不得遽指為違法（最
    高法院72年度台上字第6696號判例要旨參照）。本件原判決
    就被告吳尚豪部分，敘明：「審酌被告吳尚豪明知甲基安非
    他命對身心之危害，竟無視國家杜絕毒品之禁令，將甲基安
    非他命販賣與他人，助長濫用毒品成癮之惡習，戕害他人健
    康，並有滋生其他犯罪之可能，危害社會治安，且減損國家
    國力、競爭力，且被告吳尚豪就如附件犯罪事實一㈠、㈡係以
    人頭帳戶收取販賣毒品價金，惡性非輕。另被告吳尚豪前因
    施用毒品，經觀察、勒戒後，仍再犯本案施用第二級毒品罪
    ，無視於國家對於杜絕毒品犯罪之禁令，應予以相當之非難
    ，惟衡酌施用毒品係屬對於自身健康之戕害行為，尚未嚴重
    危害他人權益。並參酌被告吳尚豪於犯罪後坦承全部犯行之
    犯後態度，並衡酌被告吳尚豪犯罪之動機、目的、手段、分
    工、販賣甲基安非他命之次數、金額，且就被告吳尚豪所犯
    一般洗錢罪部分，應依洗錢防制法第16條第2項規定減輕其
    刑之情，又兼衡被告吳尚豪之教育智識程度、生活狀況、素
    行品行等一切情狀，被告吳尚豪分別量處如附件附表一編號
    1至4、附表二罪刑欄所示之刑，及就被告吳尚豪附表一編號
    1、2罰金刑部分各諭知易服勞役之折算標準；附表二部分諭
    知易科罰金之折算標準。」已區分其販賣毒品之數量、金額
    、犯罪之手段，具體斟酌注意適用刑法第57條之規定，就量
    刑刑度詳為審酌，未逾越法定刑度，復未濫用自由裁量之權
    限，且無輕重失衡之情形，是被告吳尚豪上訴主張原判決量
    刑過重，係對原判決量刑職權之適法行使任意指摘，尚屬無
    據。
(三)被告潘宥年上訴部分：
　⒈刑法第47條第1項規定累犯處罰「加重本刑至二分之一」，採
    「必加主義」，司法院釋字第775號解釋以其不分情節，一
    律須加重最低本刑，於不符合刑法第59條所定要件之情形下
    ，致生行為人所受之刑罰超過其所應負擔罪責之個案，不符
    罪刑相當原則、比例原則，於此範圍內，在刑法第47條第1
    項修正前，為避免發生上述罪刑不相當之情形，法院應斟酌
    個案，裁量是否依該規定加重最低本刑。被告潘宥年本案犯
    行均符合累犯規定，關於累犯之加重，原審業已詳敘：被告
    潘宥年前因施用毒品案件，經桃園地院以108年度壢簡字第1
    615號、109年度壢簡字第726號判決分別判處有期徒刑2月、
    4月確定，嗣經桃園地院以109年度聲字第2604號裁定應執行
    有期徒刑5月確定，於109年11月15日縮刑期滿執行完畢
　　，其於受前揭有期徒刑之執行完畢後，5年以內故意再犯本
    案有期徒刑以上各罪，均為累犯。審酌被告潘宥年前案經判
    處有期徒刑，於執行完畢後仍未悔悟，又再犯本案犯行，足
    徵其有立法意旨所指之特別惡性及對刑罰反應力薄弱明確；
    復參酌其所犯本案之各罪，依其犯罪情節，並無應量處最低
    法定刑，否則有違罪刑相當原則，暨有因無法適用刑法第59
    條酌量減輕其刑之規定，致其人身自由遭受過苛侵害之情形
    ，而販賣第二級毒品罪之本刑為無期徒刑部分，依刑法第65
    條第1項規定，不得加重，故僅就本刑為10年以上有期徒刑
    、罰金刑部分，依刑法第47條第1項規定及司法院釋字第775
    號解釋文，加重其刑；另施用第二級毒品罪，應依刑法第47
    條第1項規定及司法院釋字第775號解釋文，加重其刑。經核
    並無不當。被告潘宥年上訴意旨雖以：前案與本案罪質不同
    ，被告潘宥年並無對刑罰反應力薄弱等情為由，主張不需要
    依累犯規定加重其刑。然本案依刑法第47條第1項規定，加
    重其刑，經核並無致被告潘宥年所受刑罰超過所應負擔罪責
    ，或其人身自由因此遭受過苛侵害之情形，且與罪刑相當原
    則無違，被告潘宥年此部分主張即無可採。　
　⒉按量刑固屬法院自由裁量之職權，然仍應受比例、罪刑相當
    原則等法則之拘束，並非可恣意為之，致礙及公平正義之維
    護，必須兼顧一般預防之普遍適應性與具體個案特別預防之
    妥當性，始稱相當。而刑法第59條之酌量減輕其刑，必須犯
    罪有特殊之原因，在客觀上足以引起一般人之同情，認為即
    予宣告法定低度刑期仍嫌過重者，始有其適用，至於犯罪後
    之態度等情狀，僅可為法定刑內從輕科刑之標準，不得據為
    酌量減輕之理由（最高法院51年台上字第899號判例、70年
    度台上字第794號判決、77年度台上字第4382號判決意旨可
    參）。被告潘宥年明知第二級毒品係法律嚴格禁止販賣之違
    禁物，染毒更能令人捨身敗家，毀其一生，竟甘冒重典，而
    為如附件所示販賣第二級毒品既遂與未遂犯行，其行為對於
    國人身心健康及社會秩序實已造成潛在之危險性，危害社會
    治安不可謂為不嚴重，被告潘宥年行為之犯罪情狀難認有可
    憫恕之情形，而在客觀上足以引起一般人同情，亦無宣告法
    定最低度刑仍嫌過重之情況，至被告潘宥年之犯罪情節與犯
    罪後態度僅得作為法定刑內從輕量刑之依據，但仍無解於行
    為時之惡性；況被告潘宥年如附件所示販賣第二級毒品既遂
    與未遂犯行，經偵審自白或未遂之減刑事由減輕其刑後，該
    販賣第二級毒品罪之法定刑已大幅減輕，已難認有何情輕法
    重或情堪憫恕之情形，且該法定刑所得宣告之範圍，亦應已
    足區隔不同之行為人及犯罪類型。從而，本院認被告潘宥年
    所犯販賣第二級毒品犯行，依一般國民社會感情，對照其可
    判處之刑度，難認有情輕法重而有顯可憫恕之處，尚無從依
    照刑法第59條規定，酌減其刑。被告潘宥年此部分之主張即
    難採憑。
　⒊次按刑事審判旨在實現刑罰權之分配的正義，故法院對有罪
    被告之科刑，應符合罪刑相當之原則，使輕重得宜，罰當其
    罪，以契合社會之法律感情，此所以刑法第57條明定科刑時
    應審酌一切情狀，尤應注意該條所列10款事項以為科刑輕重
    之標準，俾使法院就個案之量刑，能斟酌至當。而量刑輕重
    係屬事實審法院得依職權自由裁量之事項，苟已斟酌刑法第
    57條各款所列情狀而未逾越法定刑度，不得遽指為違法（最
    高法院72年度台上字第6696號判例要旨參照）。本件原判決
    就被告潘宥年部分，敘明：「審酌被告潘宥年明知甲基安非
    他命對身心之危害，竟無視國家杜絕毒品之禁令，將甲基安
    非他命販賣與他人，助長濫用毒品成癮之惡習，戕害他人健
    康，並有滋生其他犯罪之可能，危害社會治安，且減損國家
    國力、競爭力。另被告潘宥年前因施用毒品，經觀察、勒戒
    後，仍再犯本案施用第二級毒品罪，無視於國家對於杜絕毒
    品犯罪之禁令，應予以相當之非難，惟衡酌施用毒品係屬對
    於自身健康之戕害行為，尚未嚴重危害他人權益。並參酌被
    告潘宥年於犯罪後坦承全部犯行之犯後態度，並衡酌被告潘
    宥年犯罪之動機、目的、手段、分工、販賣甲基安非他命之
    次數、金額，另被告潘宥年就如附件犯罪事實一、㈣販賣第
    二級毒品案件，於110年2月24日下午經警逮捕後，因覓保無
    著，於110年2月25日經原審法院改命限制居住後釋放，竟未
    悔悟，旋再犯如附件犯罪事實一、㈤販賣第二級毒品犯行，
    又兼衡被告潘宥年之教育智識程度、生活狀況、素行品行等
    一切情狀，被告潘宥年分別量處如附件附表一編號3至6、附
    表三罪刑欄所示之刑，並就被告潘宥年附表三部分各諭知易
    科罰金之折算標準。」已區分其販賣之數量、金額、手段，
    具體斟酌注意適用刑法第57條之規定，就量刑刑度詳為審酌
    ，未逾越法定刑度，復未濫用自由裁量之權限，且無輕重失
    衡之情形，是被告潘宥年上訴主張原判決量刑過重，係對原
    判決量刑職權之適法行使任意指摘，尚屬無據。
(四)被告郭洧鳴上訴部分：
　⒈按量刑固屬法院自由裁量之職權，然仍應受比例、罪刑相當
    原則等法則之拘束，並非可恣意為之，致礙及公平正義之維
    護，必須兼顧一般預防之普遍適應性與具體個案特別預防之
    妥當性，始稱相當。而刑法第59條之酌量減輕其刑，必須犯
    罪有特殊之原因，在客觀上足以引起一般人之同情，認為即
    予宣告法定低度刑期仍嫌過重者，始有其適用，至於犯罪後
    之態度等情狀，僅可為法定刑內從輕科刑之標準，不得據為
    酌量減輕之理由（最高法院51年台上字第899號判例、70年
    度台上字第794號判決、77年度台上字第4382號判決意旨可
    參）。被告郭洧鳴明知第二級毒品係法律嚴格禁止販賣之違
    禁物，染毒更能令人捨身敗家，毀其一生，竟甘冒重典，而
    為如附件所示販賣第二級毒品犯行，其行為對於國人身心健
    康及社會秩序實已造成潛在之危險性，危害社會治安不可謂
    為不嚴重，被告郭洧鳴行為之犯罪情狀難認有可憫恕之情形
    ，而在客觀上足以引起一般人同情，亦無宣告法定最低度刑
    仍嫌過重之情況，至被告郭洧鳴之犯罪情節與犯罪後態度僅
    得作為法定刑內從輕量刑之依據，但仍無解於行為時之惡性
    ；況被告郭洧鳴販賣第二級毒品既遂犯行，經偵審自白之減
    刑事由減輕其刑後，該販賣第二級毒品罪之法定刑已大幅減
    輕，已難認有何情輕法重或情堪憫恕之情形，且該法定刑所
    得宣告之範圍，亦應已足區隔不同之行為人及犯罪類型。從
    而，本院認被告郭洧鳴所犯販賣第二級毒品犯行，依一般國
    民社會感情，對照其可判處之刑度，難認有情輕法重而有顯
    可憫恕之處，尚無從依照刑法第59條規定，酌減其刑。被告
    郭洧鳴此部分之主張即難採憑。　
　⒉次按刑事審判旨在實現刑罰權之分配的正義，故法院對有罪
    被告之科刑，應符合罪刑相當之原則，使輕重得宜，罰當其
    罪，以契合社會之法律感情，此所以刑法第57條明定科刑時
    應審酌一切情狀，尤應注意該條所列10款事項以為科刑輕重
    之標準，俾使法院就個案之量刑，能斟酌至當。而量刑輕重
    係屬事實審法院得依職權自由裁量之事項，苟已斟酌刑法第
    57條各款所列情狀而未逾越法定刑度，不得遽指為違法（最
    高法院72年度台上字第6696號判例要旨參照）。本件原判決
    就被告郭洧鳴部分，敘明：「審酌被告郭洧鳴明知甲基安非
    他命對身心之危害，竟無視國家杜絕毒品之禁令，將甲基安
    非他命販賣與他人，助長濫用毒品成癮之惡習，戕害他人健
    康，並有滋生其他犯罪之可能，危害社會治安，且減損國家
    國力、競爭力，並參酌被告郭洧鳴於犯罪後坦承全部犯行之
    犯後態度，並衡酌被告郭洧鳴犯罪之動機、目的、手段、分
    工、販賣甲基安非他命之次數、金額，又兼衡被告郭洧鳴之
    教育智識程度、生活狀況、素行品行等一切情狀，被告郭洧
    鳴量處如附件附表一編號3罪刑欄所示之刑。」已區分其販
    賣之數量、金額、手段、次數，具體斟酌注意適用刑法第57
    條之規定，就量刑刑度詳為審酌，未逾越法定刑度，復未濫
    用自由裁量之權限，且無輕重失衡之情形，是被告郭洧鳴上
    訴主張原判決量刑過重，係對原判決量刑職權之適法行使任
    意指摘，尚屬無據。
四、綜上所述，檢察官及被告郭洧鳴、吳尚豪、潘宥年上訴均無
    理由，應予駁回。
據上論斷，應依刑事訴訟法第368條、第373條，判決如主文。
本案經檢察官洪佳業提起公訴及追加起訴，檢察官張凱傑提起上
訴，檢察官陳幸敏到庭執行職務。
中　　華　　民　　國　　111 　年　　5 　　月　　24　　日
            刑事第六庭　  審判長法　官　張  靜  琪
                                法　官　鍾  貴  堯
                                法　官　劉  柏  駿
以上正本證明與原本無異。
被告吳尚豪、潘宥年就不另為無罪諭知部分不得上訴。檢察官得
上訴，但受刑事妥速審判法第9條限制。
其餘有罪部分得上訴。
如不服本判決應於收受送達後二十日內向本院提出上訴書狀，其
未敘述上訴之理由者並得於提起上訴後二十日內向本院補提理由
書（均須按他造當事人之人數附繕本）「切勿逕送上級法院」。
因疫情而遲誤不變期間，得向法院聲請回復原狀。

                                書記官  林  巧  玲  

中　　華　　民　　國　　111 　年　　5 　　月　　25　　日
附錄本案論罪科刑法條：
毒品危害防制條例第4條
製造、運輸、販賣第一級毒品者，處死刑或無期徒刑；處無期徒
刑者，得併科新臺幣3千萬元以下罰金。
製造、運輸、販賣第二級毒品者，處無期徒刑或10年以上有期徒
刑，得併科新臺幣1千5百萬元以下罰金。
製造、運輸、販賣第三級毒品者，處7年以上有期徒刑，得併科
新臺幣1千萬元以下罰金。
製造、運輸、販賣第四級毒品者，處5年以上12年以下有期徒刑
，得併科新臺幣5百萬元以下罰金。
製造、運輸、販賣專供製造或施用毒品之器具者，處1年以上7年
以下有期徒刑，得併科新臺幣1百50萬元以下罰金。
前五項之未遂犯罰之。
毒品危害防制條例第10條
施用第一級毒品者，處6月以上5年以下有期徒刑。
施用第二級毒品者，處3年以下有期徒刑。
洗錢防制法第2條
本法所稱洗錢，指下列行為：
一、意圖掩飾或隱匿特定犯罪所得來源，或使他人逃避刑事追訴
    ，而移轉或變更特定犯罪所得。
二、掩飾或隱匿特定犯罪所得之本質、來源、去向、所在、所有
    權、處分權或其他權益者。
三、收受、持有或使用他人之特定犯罪所得。
洗錢防制法第14條
有第二條各款所列洗錢行為者，處7年以下有期徒刑，併科新臺
幣5百萬元以下罰金。
前項之未遂犯罰之。
前二項情形，不得科以超過其特定犯罪所定最重本刑之刑。